【裁判字號】    91,易,2345
【裁判日期】    921029
【裁判案由】    竊盜
【裁判全文】
臺灣桃園地方法院刑事判決                        九十一年度易字第二三四五號
    公  訴  人  臺灣桃園地方法院檢察署檢察官
    被      告  乙○○
右列被告因竊盜案件，經檢察官提起公訴（九十一年度偵字第三二七一、四七一二號
），本院判決如左：
    主  文
乙○○共同連續竊盜，處有期徒刑壹年陸月。
    事  實
一、乙○○前於民國八十二年間因贓物案件，經本院判處有期徒刑五月確定，並於八
    十三年九月十八日執行完畢；於八十三年間，因非法吸用化學合成麻醉藥品、非
    法販賣化學合成麻醉藥品等案件，經本院分別判處有期徒刑六月、五年六月，後
    經臺灣高等法院、最高法院駁回上訴確定；於八十四年間，因非法吸用化學合成
    麻醉藥品、無故攜帶刀械等案件，經臺灣板橋地方法院分別判處有期徒刑七月、
    拘役三十日確定；復於八十四年間，因轉讓禁藥、非法販賣化學合成麻醉藥品案
    件，經本院判處有期徒刑八月、六年，復經最高法院駁回上訴確定。前述各案件
    經合併執行後，乙○○於八十九年八月十一日經縮短刑期假釋出監在外（刑期應
    於九十七年五月十八日縮刑期滿，未構成累犯），詎其仍不知悔改，復與丙○○
    （另行審結）基於意圖為自己不法所有之概括犯意聯絡，連續於附表所示之時間
    、地點，趁附表所示之各工地工人下班，無人看守之際，推由丙○○進入附表所
    示之工地，徒手竊取如附表所示之被害人所有財物後，再由乙○○駕駛其自小客
    車在外接應，將竊得如附表所示之贓物載往桃園縣桃園市○○路四十九巷二十五
    號，在徵得不知情之甲○○同意後，即將竊得之上開贓物藏放該處，伺機販賣；
    前後共七次。嗣於九十一年二月一日下午六時許，經警據報前往桃園縣楊梅鎮高
    山頂營區工地查察時，由丙○○自行向警供出上情，並起出戊○○所有失竊之東
    亞牌燈具十組；乙○○則於發覺丙○○供出上開竊盜犯行後，自行於九十一年二
    月二日凌晨一時許，在將部分贓物送回上開工地時，為警當場查獲，再由乙○○
    帶同警方至上開甲○○之住處起出餘下贓物，即共起出丁○○所有失竊之伍禾牌
    燈具九十六套、消防感知器八百個、小便斗感應器五十八組、蓮蓬頭五十組、坐
    式馬桶一套、東亞牌日光燈管四十支。
二、案經桃園縣警察局楊梅分局報告臺灣桃園地方法院檢察署檢察官偵查起訴。
    理  由
一、訊據被告乙○○固坦認上開幫同案被告丙○○載運物品之事實，惟矢口否認有何
    竊盜犯行，辯稱：經警查獲之物品均是丙○○先用小轎車載到距離營區一公里外
    的地方，再叫伊用公司的小貨車載去甲○○家裡放的，伊只有幫丙○○載三、四
    次，都是晚上九、十點左右去載的，而載運的物品都用箱子包著，伊並不知道是
    贓物云云。經查：
（一）右揭被告與丙○○於附表所示之時間、地點，趁附表所示之工地下班，無人在
      內看守之際，由丙○○入內竊取如附表所示被害人所有之財物，被告則駕車在
      外接應，事後並由被告負責藏放贓物等事實，業經共同被告丙○○於警訊中供
      稱：該竊盜案件就我與乙○○兩人所為，這些物品總共七次竊得，分別於九十
      年十二月十八日下午十九時許，在一０七號工地竊得東亞牌日光燈具四十組，
      第二次於九十年十二月二十九日下午十九時三十分，竊得一０五工地燈具五個
      牌（應為五禾牌之誤）二十套，（第三次）九十一年元月三日二十時許，在一
      ０四工地竊得感應器隆昌牌自動式五十八組，第四次在一０四工地，於九十一
      年元月四日竊得電話式蓮蓬頭五十組及坐式馬桶一套，第五次九十一年元月十
      五日，在一０五工地竊得五禾牌燈具二十六套，第六次於九十一年元月十七日
      ，在一０五工地竊得五禾牌五禾牌燈具二十六組，第七次在九十一年元月十八
      日，在一０五工地竊得五禾牌燈具二十四套、消防感應器八百個，每次都由我
      一人利用該工地工人都下班後，前往竊取，並由乙○○以自小客車接應載離現
      場，到何處存放我不知道等語明確在卷（見九十一年度偵字第三二七一號偵查
      卷第十頁），核與被害人丁○○、戊○○分別於警、偵訊中指述渠等物品失竊
      之情節相符（見同上偵查卷第十三頁、第五十二頁；九十一年度偵字第四七一
      二號卷第十四頁），此外復有贓物領據二份附卷可稽（附於九十一年度偵字第
      三二七一號偵查卷第十六頁、九十一年度偵字第四七一二號偵查卷第十五頁）
      。而佐以丙○○所竊得之上開贓物，事後係由被告出面，將贓物藏放在桃園縣
      桃園市○○路四十九巷二十五號即不知情之甲○○家中，亦經證人甲○○於偵
      查及本院審理中證述明確在卷（見九十一年度偵字第三二七一號偵查卷第三十
      八頁、本院九十二年十月八日審理筆錄）一情，益徵上揭丙○○之供述屬實。
      據上，足見丙○○之自白應與事實相符，堪以採信。
（二）被告雖以前揭情詞置辯，惟與上開事證不符，已難遽採，況倘被告所辯為真，
      則丙○○在竊得附表所示之贓物後，其或應自行覓地收藏，或應尋找方法管道
      脫手求現，方符常情，實無請託被告，輾轉委請不知情之甲○○代為收藏，徒
      增繁瑣之必要。且上開經丙○○竊取之日光燈管、燈具、小便斗感應器、蓮蓬
      頭等物，雖係一般家庭用物，然均係耐久耗材，如無特殊原因，常人鮮少一次
      擁有數十組之多，又依被告於偵查中陳稱：伊與丙○○在監獄中認識，伊在營
      區內開福利社，丙○○都是晚上拿這些東西給伊，丙○○知道伊開福利社，來
      投靠伊等語（見偵查卷第十九頁反面、第三十八頁），足見丙○○經濟不佳，
      走投無路之狀，基此，被告見丙○○同時持有上開數十個蓮蓬頭、感應器及燈
      具之情竟心未生疑，則與常情有違，且依被告所辯，丙○○係於深夜，在營區
      附近，無故將燈管等物交託被告，顯亦與常情不合，從而，被告上開所辯無非
      事後卸責之詞，委無足取。
（三）本件七次竊盜均係由丙○○下手竊取，而被告駕車在外接應，已如前述，是渠
      等就上開竊盜犯行，有犯意聯絡及行為分擔一節，至堪認定。
（四）綜上，本件事證已臻明確，被告右揭犯行足可認定，應依法論科。
二、被告乙○○於附表所示時、地，先後竊取附表所載被害人所有之財物，核其所為
    ，均係犯刑法第三百二十條第一項之竊盜罪。又被告與丙○○間就上開竊盜犯行
    ，有犯意聯絡及行為分擔，均為共同正犯。被告先後多次竊盜犯行，時間緊接，
    所犯構成要件相同罪名，顯係基於概括犯意反覆為之，為連續犯，應依刑法第五
    十六條規定以一罪論，並加重其刑。被告與丙○○在附表編號一所示之時間、地
    點，雖一次竊取被害人丁○○、戊○○二人所有之財物，惟所竊得之物，一為日
    光燈管，一為燈具組，形式上似已難分辨為二人所分別持有之物，且就此節亦查
    無積極事證足以認定被告知悉，是被告既不知上開竊得之物為被害人丁○○二人
    所分別持有，則其就此部分所為應僅成立單純一罪（最高法院二十九年上字第一
    四○三號判例參照）。爰審酌被告有如事實欄所載多次違反麻醉藥品管理條例、
    違反藥事法及無故攜帶刀械等前科，現今尚在假釋當中，有臺灣高等法院被告全
    國前案記錄表一紙附卷可參，素行已然不佳，仍不知惕勵，竟又連續再犯本件七
    次竊盜犯行，所為非是，及其犯罪之動機、手段，對被害人造成之損害，其犯後
    亦未坦承犯行之態度等一切情狀，量處如主文所示之刑，以資懲儆。
三、共同被告丙○○現經本院通緝中，俟其到案另行審結，併此敘明。
據上論斷，應依刑事訴訟法第二百九十九條第一項前段，刑法第二十八條、第五十六
條、第三百二十條第一項，罰金罰鍰提高標準條例第一條前段，判決如主文。
中      華      民      國    九十二    年      十    月      二十九    日
         臺灣桃園地方法院刑事第十二庭
                                     審判長法  官  游  紅  桃
                                           法  官  曾  雨  明
                                           法  官  王  美  玲
右正本證明與原本無異。
如不服本判決，應於判決送達後十日內向本院提出上訴狀( 應附繕本 )，上訴於
臺灣高等法院。
                                           書記官  張  嘉  雯
中        華        民        國   九十二   年   十一   月    三    日
        附表：（九十一年度易字第二三四五號）
┌─┬─────────┬────┬───────┬─────┬────┐
│  │犯罪時間及地點    │行為人  │行為態樣      │所得財物  │被害人  │
├─┼─────────┼────┼───────┼─────┼────┤
│１│九十年十二月十八日│乙○○、│由丙○○進入無│東亞牌日光│丁○○  │
│  │晚間七時許，在桃園│丙○○  │人看管之工地竊│燈管四十支│        │
│  │縣楊梅鎮高山頂一０│        │取，由乙○○駕├─────┼────┤
│  │七號營區工地      │        │車負責載運，事│東亞牌燈具│戊○○  │
│  │                  │        │後存放在不知情│十組      │        │
│  │                  │        │之甲○○住處。│          │        │
├─┼─────────┼────┼───────┼─────┼────┤
│２│九十年十二月二十九│同右    │同右          │五禾牌燈具│丁○○  │
│  │日晚間七時三十分許│        │              │二十套    │        │
│  │，在桃園縣楊梅鎮高│        │              │          │        │
│  │山頂一０五號營區工│        │              │          │        │
│  │地                │        │              │          │        │
├─┼─────────┼────┼───────┼─────┼────┤
│３│九十一年一月三日晚│同右    │同右          │隆昌牌小便│同右    │
│  │間八時許，在桃園縣│        │              │斗自動感應│        │
│  │楊梅鎮高山頂一０四│        │              │器五十八組│        │
│  │號營區工地        │        │              │          │        │
├─┼─────────┼────┼───────┼─────┼────┤
│４│九十一年一月四日晚│同右    │同右          │隆昌牌電話│同右    │
│  │間八時許，在桃園縣│        │              │式蓮蓬頭五│        │
│  │楊梅鎮高山頂一０四│        │              │十組、隆昌│        │
│  │號營區工地        │        │              │牌坐式馬桶│        │
│  │                  │        │              │一套      │        │
├─┼─────────┼────┼───────┼─────┼────┤
│５│九十一年一月十五日│同右    │同右          │五禾牌燈具│同右    │
│  │晚間八時許，在桃園│        │              │二十六套  │        │
│  │縣楊梅鎮高山頂一０│        │              │          │        │
│  │五號營區工地      │        │              │          │        │
├─┼─────────┼────┼───────┼─────┼────┤
│６│九十一年一月十七日│同右    │同右          │五禾牌燈具│同右    │
│  │晚間七時許，在桃園│        │              │二十六套  │        │
│  │縣楊梅鎮高山頂一０│        │              │          │        │
│  │五號營區工地      │        │              │          │        │
├─┼─────────┼────┼───────┼─────┼────┤
│７│九十一年一月十八日│同右    │同右          │五禾牌燈具│同右    │
│  │晚間八時許，在桃園│        │              │二十四套、│        │
│  │縣楊梅鎮高山頂一０│        │              │消防感應器│        │
│  │五號營區工地      │        │              │八百個    │        │
└─┴─────────┴────┴───────┴─────┴────┘
附論罪科刑依據之法條：
中華民國刑法第三百二十條：
意圖為自己或第三人不法之所有，而竊取他人之動產者，為竊盜罪，處五
年以下有期徒刑、拘役或五百元以下罰金。
意圖為自己或第三人不法之利益，而竊佔他人之不動產者，依前項之規定
處斷。
前二項之未遂犯罰之。


司法院資訊處製作；財團法人民間司法改革基金會備份。
